【裁判字號】    95,易緝,17
【裁判日期】    951227
【裁判案由】    動產擔保交易法
【裁判全文】
臺灣花蓮地方法院刑事判決              95年度易緝字第17號
公  訴  人  臺灣花蓮地方法院檢察署檢察官
被      告  甲○○
                      弄196.
上列被告因違反動產擔保交易法案件，經檢察官提起公訴（84年
度偵字第2127號），因被告於準備程序中就被訴事實為有罪之陳
述，經本院合議庭裁定由受命法官獨任進行簡式審判程序，並判
決如下：
    主  文
甲○○連續動產擔保交易之債務人，意圖不法之利益，將標的物
遷移，致生損害於債權人，處拘役伍拾日，如易科罰金，以銀元
佰元即新臺幣玖佰元折算壹日。緩刑貳年。
    事實及理由
一、本案犯罪事實及證據，均引用檢察官起訴書（如附件）之記
    載，惟證據欄增加「被告甲○○於本院審理中之自白」。
二、按行為後法律有變更者，適用行為時之法律。但行為後之法
    律有利於行為人者，適用最有利於行為人之法律，新刑法第
    2條第1項本文及但書定有明文。又比較新舊法，應綜合罪刑
    全部之結果（包括共犯、未遂犯、連續犯、牽連犯、結合犯
    以及累犯加重、自首減輕，暨其他法定加減原因，與加減例
    等一切情形）而為比較；就比較之結果，需為整體之適用，
    不能割裂分別適用各該有利於行為人之法律，最高法院著有
    24年上字第4634號、27年上字第261 號判例可資參照。查被
    告行為後，刑法關於易科罰金之規定，先後於90年1 月12日
    及95年7月1日修正施行，另關於連續犯之規定亦於95年7 月
    1 日修正施行，茲比較修正前後刑法，綜其全部罪刑規定之
    結果（均詳如附表），自應適用95年7月1日修正施行前之刑
    法規定。另按犯罪在新法施行前，新法施行後，緩刑之宣告
    ，應適用新法第74條之規定，最高法院95年第8 次刑事庭會
    議可資參照，故緩刑之規定並無上開新舊法比較之適用，併
    此敘明。
三、核被告所為，係犯動產擔保交易法第38條之罪。被告所為多
    次遷移標的物行為，時間緊接，所犯罪名相同，顯係出於概
    括之犯意為之，為連續犯，爰依修正前刑法第56條之規定以
    一罪論，並加重其刑。爰審酌被告並無犯罪紀錄，有臺灣高
    等法院被告前案紀錄表1 份附表可憑、其犯罪之動機、目的
    、被告之生活狀況、所犯造成被害人之損害情形，惟業已繳
    清動產擔保之剩餘價款，有收款證明書1 份在卷可稽，及其
    犯罪後坦承犯行之態度等一切情狀，量處如主文所示之刑，
    並諭知易科罰金之折算標準。另查被告前未曾因故意犯罪而
    受有期徒刑以上刑之宣告，已如前述，其犯罪後已深知悔悟
    ，本院認其經此教訓後，當知警惕，應無再犯之虞，因認其
    所宣告之刑，以暫不執行為適當，併予宣告緩刑2 年，以啟
    自新。
據上論斷，應依刑事訴訟法第299條第1項前段、第273條之1第1項
、第310條之2、第454條，動產擔保交易法第38條，刑法第2條第1
項前段、第11條前段、第74條第1項第1款，95年7月1日修正施行
前刑法第56條、第41條第1項前段，罰金罰鍰提高標準條例第1條
前段、修正前罰金罰鍰提高標準條例第2條，現行法規所定貨幣
單位折算新臺幣條例第2條，判決如主文。
如不服本判決，得於收受判決書送達之日起10日內，向本院提起上
訴。
本案經檢察官李殷財到庭執行職務。
中    華    民    國    95    年    12    月    27    日
                          臺灣花蓮地方法院刑事第二庭
                              法  官      俞  秀  美
上列正本證明與原本無異。
如對本判決不服，應於送達後10日內，向本院提出上訴狀（應抄
附繕本）。告訴人或被害人如對於本判決不服者，應具備理由請
求檢察官上訴，其上訴期間之計算係以檢察官收受判決正本之日
期為準。
                              書記官
中    華    民    國    96    年   1      月    2     日
附錄本案論罪科刑之法條：
動產擔保交易法第38條：
動產擔保交易之債務人，意圖不法之利益，將標的物遷移、出賣
、出質、移轉、抵押或為其他處分，致生損害於債權人者，處3
年以下有期徒刑、拘役或科或併科6000元以下之罰金。
附表：
┌──┬─────┬────────┬───────┬───┐
│比較│90年1月12 │95年7月1日修正施│新刑法規定於本│比較結│
│法條│日修正施  │行前之刑法規定適│案適用之法律效│果    │
│    │行規定適用│用之效果        │果            │      │
│    │之法律效果│                │              │      │
├──┼─────┼────────┼───────┼───┤
│刑法│1、以犯最 │1、以犯最重本刑5│1、以犯最重本 │以95年│
│第41│重本刑3年 │年以下有期徒刑以│刑5年以下有期 │7月1日│
│條第│以下有期徒│下之刑，而受6個 │徒刑以下之刑，│修正前│
│1項 │刑以下之刑│月以下有期徒刑或│而受6個下之刑 │之刑法│
│前段│，而受6個 │拘役之宣告為其條│，而受6個月以 │規定較│
│    │月以下有期│件之1。         │下有期徒刑或拘│有利於│
│    │徒刑或拘役│2、依修正前罰金 │役之宣告為其條│被告。│
│    │宣告為條件│罰鍰提高標準條例│件之1。       │      │
│    │之1。     │第2條規定，易科 │2、如易科罰金 │      │
│    │2、依修正 │罰金數額提高為  │，以新臺幣1仟 │      │
│    │前罰金罰鍰│100倍，如科以罰 │元、2仟元或3仟│      │
│    │提高標準條│金，以銀元300元 │元折算1日。   │      │
│    │例第2條規 │即新臺幣900元折 │              │      │
│    │定，易科罰│算1日。         │              │      │
│    │金數額提高│                │              │      │
│    │為100倍， │                │              │      │
│    │如科罰金，│                │              │      │
│    │以銀300元 │                │              │      │
│    │即新臺幣90│                │              │      │
│    │0元折算1日│                │              │      │
│    │。        │                │              │      │
├──┼─────┼────────┼───────┼───┤
│刑法│連續數行為│同前            │刪除（原則上數│90年1 │
│第56│而犯同一之│                │犯罪行為依數罪│月12日│
│條  │罪名者，以│                │併罰處斷）。  │施行之│
│    │一罪論（即│                │              │刑法及│
│    │依裁判上一│                │              │95年7 │
│    │罪處斷）。│                │              │月1日 │
│    │得加重其刑│                │              │施行前│
│    │至2分之1  │                │              │刑法規│
│    │          │                │              │定較有│
│    │          │                │              │利於被│
│    │          │                │              │告。  │
├──┴─────┴────────┴───────┴───┤                        │                │            │
│本案綜其全部罪刑之比較，新刑法之規定，並未較有利於被告，本│
│案應一體適用95年7月1日修正前刑法規定。                    │
└─────────────────────────────┘


司法院資訊處製作；財團法人民間司法改革基金會備份。
